臺灣士林地方法院民事裁定　　　　　　　 96年度小抗字第2號
抗　告　人　甲○○
上列抗告人因與相對人國泰世華商業銀行股份有限公司間清償信
用卡消費款事件，對於中華民國96年1 月26日本院士林簡易庭95
年度士小字第2465號裁定提起抗告，本院裁定如下：
    主  文
抗告駁回。
抗告程序費用新台幣壹仟元由抗告人負擔。
    理  由
一、按第二審法院認抗告為無理由者，應為駁回之裁定，此觀諸
    民事訴訟法第495 條之1 第1項 準用同法第449 條第1 項之
    規定可明。又上開規定，於對小額事件之第一審裁定所為之
    抗告，亦準用之，同法第436 條之32第3 項亦有明文。再按
    送達不能依民事訴訟法第136 條及第137 條規定為之者，得
    將文書寄存送達地之自治或警察機關，並作送達通知書，黏
    貼於應受送達人住居所、事務所或營業所門首，以為送達，
    民事訴訟法第138 條定有明文。
二、本件抗告意旨略以：抗告人並未收到補費之裁定，其間亦未
    有郵差送件及黏貼領單告示，該補費裁定未經合法送達，原
    審竟駁回抗告人之上訴，應屬違法，爰提起抗告，請求廢棄
    原裁定等語。
三、經查，本件因給付信用卡消費款事件，經原法院以95年度士
    小字第2465號判決後，因抗告人提起上訴未繳上訴費，原法
    院於民國95年12月14日裁定抗告人應於裁定送達後5 日內補
    正，並於95年12月27日依民事訴訟法第138 條之規定，以寄
    存送達之方式，送達該補費裁定正本予抗告人，至遲已於96
    年1 月6 日發生送達效力，因抗告人遲未繳納上訴費，原法
    院於96年1 月26日以抗告人上訴不合法，所為駁回抗告人上
    訴之裁定，即無不合。抗告人雖主張並未收到補費裁定，亦
    未看到寄存領單告示，惟本件寄存送達係將系爭民事裁定正
    本寄存送達於臺北市政府警察局北投分局關渡派出所之同時
    ，製作送達通知書，黏貼於抗告人住所門首，有送達證書在
    卷可稽（原法院卷第33頁），而抗告人之住址自起訴後至本
    件抗告時均未變更，應認前揭裁定寄存送達已合乎民事訴訟
    法第138 條之規定，已發生送達之效力。抗告人泛言未見寄
    存送達通知書，並未舉證以實其說，自不可採。從而，抗告
    人空言指摘原裁定不當，求予廢棄，為無理由，應予駁回。
四、據上論結，本件抗告為無理由，依民事訴訟法第436 條之32
    第3 項、第495 條之1 第1 項、第449 條第1 項、第436 條
    19、第95條、第78條，裁定如主文。
中　　華　　民　　國　　96　　年　　6 　　月　　21　　日
                  民事第一庭  審判長法  官  黃小瑩
                                    法  官  陳靜芬
                                    法  官  高愈杰
上為正本證明與原本無異。
本件裁定不得抗告。
中　　華　　民　　國　　96　　年　　6 　　月　　25　　日
                                    書記官  高楚安
